臺灣高等法院高雄分院刑事判決　　　　　　　　　九十年度上更(一)字第二四號
　　上　訴　人
　　即　被　告　甲○○
　　選任辯護人　蔡淑媛律師
　　　　　　　　歐陽志宏律師
　　　　　　　　陳里己
右上訴人因違反毒品危害防制條例案件，不服臺灣高雄地方法院八十七年度訴字第二
五六一號中華民國八十八年一月二十一日第一審判決（起訴案號：臺灣高雄地方法院
檢察署八十七年度偵字第一六三五九號、一七０九七號），提起上訴，判決後，經最
高法院發回更審，本院判決如左：
      主  文
原判決撤銷。
甲○○連續販賣第一級毒品，處有期徒刑玖年，併科罰金新臺幣貳拾萬元，罰金部分
如易服勞役以罰金總額與陸個月之日數比例折算壹日，褫奪公權柒年。扣案第一級毒
品海洛因壹小包（淨重壹點柒陸公克，包裝重零點壹捌公克）、第二級毒品安非他命
壹小包（驗後毛重零點肆零公克）均沒收並銷燬之，０七─0000000代號二三
０號、０七─0000000代號三００號呼叫器貳個均沒收，如不能沒收，應追徵
其價額。販賣海洛因及安非他命所得財物新臺幣伍萬伍仟元應均沒收，如全部或一部
不能沒收時，應以其財產抵償之。
    事  實
一、甲○○明知海洛因、安非他命等毒品係管制物品，非經許可不得持有、販賣，詎
    竟意圖營利，並基販賣第一級毒品海因洛因及第二級毒品安非他命之概括犯意，
    自民國（下同）八十七年六月間，利用０七─0000000代號二三０號、０
    七─0000000代號三００號中文傳呼之呼叫器作為聯絡工具，連續在高雄
    市前金區○○○路大同醫院前，以較其原販入價格為高如附表一所示之代價販賣
    安非他命及海洛因予郭政勳施用（施用毒品部分業經處分不起訴），復承同一販
    賣第一級毒品海洛因之概括犯意，自八十七年六月下旬迄於同年七月間止，利用
    前揭０七─0000000代號二三０號呼叫器作聯絡工具，連續在高雄市○○
    路與漢口街前，以較其原販入價格為高之代價，以每次新台幣（下同）二、三千
    、五千元不等之價格，販賣海洛因六次予蕭俊彬（於被查獲翌日死亡，經處分不
    起訴）施用，嗣於八十七年七月十五日下午一時三十分許，警方在高雄市○○區
    ○○街三號之一郭政勳住處，查獲郭政勳施用毒品之犯行，乃要求郭政勳撥打上
    開０七─0000000代號三００號呼叫器聯絡甲○○，佯稱欲向其購買安非
    他命及海洛因，甲○○與之約定於同日下午二時許，在右揭大同醫院前交易，經
    警前往該處埋伏而於同日下午二時許查獲，而未交易完成，惟仍扣得供犯罪所用
    之右揭０七─0000000代號二三０號呼叫器一個，及甲○○丟置在旁之安
    非他命一小包（驗後毛重０‧四０公克）及海洛因一包（淨重一‧七六公克，包
    裝重０．一八公克），嗣於警方逮捕甲○○進行偵訊中，因蕭俊彬以上開０七─
    0000000代號二三０之呼叫器為連絡工具呼叫甲○○，經警循線於同日下
    午六時許在高雄市○○區○○街三三０號查獲蕭俊彬而獲悉上情。
二、案經高雄市政府警察局新興分局移送台灣高雄地方法院檢察署檢察官偵查起訴。
    理  由
一、訊據上訴人即被告甲○○（下稱被告）對於攜帶右揭０七─0000000代號
    二三０之呼叫器在高雄市大同醫院為警查獲之事實，固然供認不諱，惟矢口否認
    有販賣毒品之犯行，辯稱：不認識郭政勳及蕭俊彬，且於被警查獲當日係前往大
    同醫院前送訃文給綽號「泰山」之朋友，警方在地上扣得之毒品並非其所有，呼
    叫器係其綽號「添仔」之友人的在案發前二、三日借伊使用云云。被告選任辯護
    人辯護意旨則以：依被告在警訊自承在機車旁約七五公尺處查獲海洛因及安非他
    命，距離非短，則該扣案毒品是否被告所有，非無疑問，0000000號電話
    係住宅電話如何傳呼云云。
二、經查：
  (一)證人郭政勳於警訊時證稱：「（八十七年七月十五日十三時三十分許，在福音街
    三之一號二樓你住處當場呼叫並邀約毒犯出來時你呼叫幾號？）我是呼叫０七─
    0000000代號三００號」、「（你在呼叫檯號雙方留話交易地點相邀在何
    處交易？）相邀在中華路大同醫院大門口前之人行道上，也就是帶同警方前往埋
    伏查緝處。」、「（警方於八七年七月十七日十四時許，在本組拿甲○○之相片
    讓你指認，是不是要拿海洛因、安非他命賣你的人？）是的沒錯」、「前後共向
    甲○○買三次，都是在六月份，每次約離三天左右」、「毒販都會把毒品放在六
    易地旁邊之地上，我每次把錢交給他之後，他才以手指或口頭告知毒品在何處」
    等語（見八七年度偵字第一七０九七號卷第二頁背面），於檢察官偵查中證稱：
    我因戒毒在醫院認識甲○○，我知他有在賣，所以就向他買。有時他打電話找我
    ，有時我打呼叫器０七─0000000代號三００與他連絡，一共跟他買過三
    次，最後一次是七月初，皆在大同醫院前交貨，三次每次一、二千元等語（見八
    七年度偵字第一七０九七號卷第十六頁）。於原審法院證稱：「（有無向甲○○
    買毒品？）有。」、「向他買三次；一次買五千元、二次買二千元（指安非他命
    ）」、「八十七年六月份開始，且我向他買的三次均在八十七年六月份」、「我
    用ＢＢＣ0000000代號三００，每次均在大同醫院」、「（有打過０七─
    0000000代號二三０號呼叫器？）有，這二支都是他的，而大部分均打0
    000000代號三００這支，他說若一支打不通可打另一支」、「（八十七年
    七月十五日警察帶你去找甲○○你為何跑掉？）我會害怕。」、「（你跑掉後有
    無再打0000000號呼叫器通知他在大華僑等他？）有」、「（會員傳訊明
    細表上所載之小郭是否即是你？）是的」、「（所買之五千元及二千元是買何物
    ？）均安非他命，但我最後二次有向他買海洛因與安非他命一起買，海洛因一次
    均買一萬五千元」（見原審卷第七十九頁背面至八一頁）、「（有無買過海洛因
    ？）有，買過二次，時間也是在八七年六月份，地點也是在大同醫院；打０七─
    0000000代號三００之電話或另一個代號為二三０之呼叫器」、「（八十
    七年七月十五日被查獲時有無聯絡許？）有。」、「（警察帶你去找甲○○時為
    何跑掉？如何聯絡？）因為害怕；打0000000（如後所述該次應係000
    0000號呼叫器之誤）之電話留話說我人在大華僑」等語。於本院調查時亦再
    度證稱：「（你安非他命及海洛是如何來？）我向甲○○買的，我是二樣都向他
    買的；確實都是向甲○○買的」等語（見本院上更卷(二)第八三頁以下）。依蔡政
    勳上開所證其事後因害怕不願配合警方前往大同醫院緝捕被告而離去時，該次係
    指以0000000號呼叫器號碼留話給被告。惟依警方所提出之八七年七月十
    五日之會員傳訊明細表所載，當天五時十四分、五時十八分確有傳呼00000
    00號、大華僑等你小郭等傳呼留言（見原審卷第四五頁），而證人郭政勳復自
    承其係以「小郭」之名義留言，則證人郭政勳逃逸後應係以0000000號呼
    叫器傳呼被告無訛，上開以0000000號傳呼聯絡之所證應係記憶錯誤所致
    ，難指為不實。再者，郭政勳被警查獲後經採集其尿液送驗結果，亦呈海洛因陽
    性反應，有高雄市立凱旋醫院八十七年七月三十一日高市凱醫檢字第八四四六號
    煙毒尿液檢驗成績書可憑（見八七年度偵字第一七０九七號卷第二五頁），亦足
    以佐證其確有購買海洛因施用之情事無訛。
  (二)證人即高雄市政府警察局新興分局警員曾金榮、鄭喜福先後於檢察官偵查及原審
    法院證稱：查獲郭政勳後，郭政勳聯絡被告，約定當日下午二時在大同醫院前會
    面，伊等先至大同醫院前埋伏，見被告騎機車前來，因據郭政勳描述被告之特徵
    ，確定該人即是被告，而被告將機車停放在大同醫院前，就隨手將一包衛生紙包
    裹之東西丟在身旁之樹蔭下，伊等仍在旁守候，想等賴江漢小隊長帶郭政勳前來
    與甲○○交易時，再上前逮捕，惟後來經通報郭政勳乘隙逃脫，故才前去盤查甲
    ○○，並拾起其先前丟置之東西，才知內有扣案之海洛因及安非他命各一包等語
    ，經核與被告郭政勳所供警方係經其呼叫甲○○後，才至雙方約定之交易地點大
    同醫院查獲甲○○等情相符，再者，被告於警訊中係供稱毒品距機車約五公尺，
    有警訊筆錄可憑（見警卷第三頁倒數第三行），辯護人稱系七五公尺云云，不無
    誤會。是上開扣案之安非他命及海洛因確係被告所放置，供交易之用無訛。
  (三)證人宋昭賢於原審證稱：０七─0000000是電話秘書之號碼等語（見原審
    卷第五八頁）；證人蔡玉鈕於本院調查時證稱：「宋昭賢向我租房子，後來我們
    有合夥從事電話秘書等通訊業務」、「（原審卷內二九頁後所附市內電話裝機申
    請書是否你申請的？）是的，是以公司行號申請的；０七─0000000號這
    個號碼是公司所有」、「（代號二三０號是誰在使用？）我們公司因為七一一大
    水災，電腦還有申請人資料都被浸泡壞掉了，該二三０號代號何時開始使用我們
    也沒有辦法查」等語（見本院上更(一)卷第一一八頁以下）；證人陳福隆即銓明科
    技有限公司（下稱銓明公司）之負責人於本院調查時亦證稱：公司執照本來是其
    高姓朋友的，他做電話秘書業務，他想結束營業，跟我說，我剛好需要公司執照
    ，且營業項目接近，所以我就跟他買過來等語，證人陳福隆之妻陳佩娜亦證稱：
    前手是經營電話傳呼等語（見本院上更(一)卷(二)第三二頁以下）；證人即高黃柑之
    子高達成亦證稱：銓明科技在讓渡前有做傳呼業務等語（見同上卷八一頁），而
    0000000號電話係銓明公司所租用，亦有電話業務申請書、有限公司變更
    登記表在卷可憑（見原審卷第二九頁、本院上更卷(二)第十頁），足證被告所使用
    之右揭0000000號、0000000號電話前此均係電話傳呼工具無訛。
    該0000000號電話未曾欠費，亦無停話紀錄，已據證人即任職於中華電話
    公司之蕭當興於本院調查時證述明確（見本院上更(一)卷(二)第八０頁）。雖依中華
    電信公司所檢送之南高服八七字第八二七號函所載系爭0000000號電話係
    高黃柑所有，業別為：住宅（見原審卷第二八頁背面），而銓明公司亦於八十七
    年六月一日向高雄市政府建設局申請停業（見本院上更(一)卷(二)第四十頁）。而證
    人蕭當興於本院調查時亦證稱：係在八十七年六月十七日過戶給高黃柑，申請書
    上所載七月應該是電信人員前往現場確認等語；證人即銓明公司之負責人林桂枝
    於本院調查時證稱：申請停業後就馬上停業云云；證人高達成先則證稱：應該是
    在八十五年停業，嗣又證稱何時停業我不記得云云。惟依前揭市內電話業務申請
    書經辦人員受理及應收各費用欄內之日期均載為八十七年八月十七日，且如已停
    業，何以無停話紀錄？何況證人郭政勳於八十七年七月十五日「欲購買毒品」而
    向被告聯絡時，仍以0000000號電話傳呼（其因害怕指認被告而逃逸離去
後係以另0000000電話傳呼被告），而被告亦約前往大同醫院交易，再者
    ，聲請停止營業日期與實際停業日期未必一致，是系爭0000000號電話傳
    呼業務之停止傳呼之日期應在八十七年七月十五日以後；電話過戶給高黃柑之日
    期應係在電信局經辦人員蓋章之後較為可採，證人林桂枝所證申請停業後即停業
    ；證人高達成所證係於八十五年停業云云，均難為被告有利之認定。辯護人所辯
    非傳呼電話云云，委無可採。
  (四)證人陳水發於本院調查時雖證稱：與被告係朋友，他母親去世發訃文給我，我去
    中都拿訃文，我先去約二十多分鐘，他的朋友才到，我比他的朋友晚離開，他的
    朋友被告家人都叫他「飛雄」，我聽到那個「飛雄」說被告的母親去世要聯絡不
    方便，「飛雄」把手機借給他云云（見本院上更(一)卷(一)第一二七頁），核與被告
    陳稱：其友人叫「阿天」，也有人叫他「阿明」等語不符，所辯是否真實已非無
    疑，且呼叫器既係被告之友人所有，被告之友人又如何知道被告有配載該呼叫器
    及呼叫器之號碼而與被告聯絡？再者，所謂「阿明」之友人之後均未曾與被告聯
    絡，此經被告於本院調查時自承在卷，如僅係借用何以未前來索回？是被告所辯
    係被查獲前二、三天才借得云云，委無可採。又被告既辯稱係前往大同醫院送訃
    文給綽號「泰山」之人，則其與「泰山」之人必有一定之交情，惟被告迄未能提
    出或指出任何證據資料供本院查證，況案發迄今，已歷經多年，如確有該綽號「
    泰山」之人，該綽號「泰山」之人豈有不與被告連繫之理，是所謂「泰山」之人
    云云，應係被告所虛構無訛。
  (五)證人蕭俊彬於警訊時證稱：「（你今日有否打０七0000000呼叫二三０找
    一名綽號老兄之人，目前為警查獲之甲○○欲購買毒品海洛因）有。我約於今日
    十六時三十分許左右在家打呼叫器０七0000000呼叫二三０號找綽號老兄
    ，但沒有買成」、「約在八十七年六月二十日左右認識綽號老兄之甲○○」、「
    向甲○○購買海洛因六、七次，每次都是我在家中以電話打甲○○呼叫器之後，
    再約在十全路及漢口街前交易」、「每次二、三千元，最多五千元」、「（你有
    否故意誣陷甲○○？）絕對沒有，今天是因我在家中打電話呼叫甲○○被警方釘
    住，我才被查到，事實上我已經向甲○○買海洛因六、七次之多」等語（見警卷
    第六頁背面、第七頁）。證人即查獲警員賴江漢、曾金榮於檢察官偵查中亦分別
    證稱：「（如何抓到蕭俊彬？）我們抓到甲○○後，他呼叫器一直在叫，據上面
    留的號碼循線查至蕭某，並指認他向許某購買毒品」等語（見八七年偵字第一六
    三五九號卷第四二頁、四八頁背面），此外復有扣案之０七─0000000代
    號二三０號呼叫器可資佐證。蕭俊彬於警訊時陳稱其聯絡之電話號碼為0000
    000，而卷附前揭０七─0000000代號二三０號呼叫器會員傳訊明細表
    所示，蕭俊彬確曾有多次呼叫被告，並留下其住處之０七─0000000電話
    號碼之記錄，尤其於被查獲當日下午四時四十七分許，尚有與被告聯絡所留下之
    傳呼記錄，參以蕭俊彬為警查獲時經採其尿液送驗結果，亦呈嗎啡陽性反應，有
    高雄市立凱旋醫院八十七年七月二十四日高市凱醫檢字第號煙毒尿液檢驗成績書
    一紙在卷可憑（見八七年度偵字第一七０九七號卷第二一頁），亦可佐證其確有
    購買海洛因施用之情事，是其於警訊中所證應可採信。再者，蕭俊彬所證購買毒
    品之次數究係六次或七次雖無其他方法予確定，惟其既確有向被告購買毒品之情
    事，自應以較有利被告之方式認係販賣六次。
  (六)證人郭政勳及警員曾金榮、鄭喜福對被告販賣毒品之事實，指證始終如一，雖郭
  政勳就購買之金額、與海洛因究係與安非他命同時購得或分別購得之所證，警員
    就查獲過程所觀察之相關細節前後所述稍有出入，乃因個人記憶不清，觀察角度
    或細節未交代清楚，或其描述用語不同，省略片段情節，或紀錄之詳簡有異所致
    ，渠等主要陳述仍屬一致，尚難因細節稍有紛歧而指為不實即捨棄不採（最高法
    院七十三年台上三九九八號判決參照），是郭勳政、鄭喜福、曾金榮等所證被告
    有販賣毒品等情仍可採信。
  (七)扣案之白色晶體及白色粉末，經送檢驗，認確係安非他命及海洛因無訛，有高雄
    醫學院附設中和紀念醫院八十七年七月二十八日Ｐ0000000號檢驗報告單
    及法務部調查局編號000000000號鑑定通知書各一紙在卷可憑（見八七偵字第一
    七０九七號卷第三三頁、八十七年度偵字第一六三五九號卷第十六頁）。足徵被
    告所販賣者確係第一級及第二級毒品無訛。且如無利可圖，衡情被告應無甘冒被
    取締判處重刑之危險，從事該毒品之買賣行為，是其所販入毒品之價格必較其出
    售之價格低廉，而有從中賺取買賣差價牟利之意圖，亦堪認定。綜上所述，被告
    所辯，顯係卸責之詞，不足採信，事證已經明確，被告犯行洵堪認定。
三、查海洛因為第一級毒品、安非他命係第二級毒品，毒品危害防制條例二條第二項
    第一款、第二款定有明文。核被告販賣海洛因予郭政勳及蕭俊彬之所為，係犯毒
    品危害防制條例第四條第一項販賣第一級毒品既遂罪，販賣安非他命予郭政勳之
    所為，係犯同條第二項之販賣第二級毒品既遂罪。被告於八十七年七月十五日最
    後一次販賣毒品海洛因及安非他命之行為雖未得逞，惟於著手於犯罪之行為之實
    施而為警埋伏查獲，核此部分之所為，係犯同條例第四條第五項之販賣第一級毒
    品、第二級毒品未遂罪（最高法院八十五年三月十二日八十五年度第四次刑事庭
    會議紀錄參照）。證人郭政勳原審法院調查時證稱：附表一編號二、三所示之海
    洛因與安非他命一起購買，已如前述（見原審卷第八一頁第二行），雖其事後於
    審理時又證稱：係分開買等語（見原審卷第九四頁背面第三行），參以其最後一
    次向被告購買時係同時購買海洛因及安非他命，及人類記憶常因時間之經過而遂
    漸糢糊等情觀之，應以其在原審法院初次調查時所證係同時購買較為可採。是被
    告同時販賣海洛因及安非他命予郭政勳係一行為而觸犯數罪名之想像競合犯，應
    從較重之販賣第一級毒品罪處斷，公訴人認應分論併罰，尚有未洽。被告所為先
    後多次販賣第一級毒品既遂之犯行及最後一次販賣第一級毒品未遂之犯行，均時
    間緊接，犯罪構成要件相同，顯係出於概括之犯意為之，為連續犯，應依刑法第
    五十六條之規定以販賣第一級毒品既遂一罪論。被告多次持有海洛因、安非他命
    之行為，為販賣之低度行為，應為販賣之高度行為所吸收，不另論以該持有第一
    級毒品及第二級毒品之罪。公訴人雖未就被告在被查獲前販賣二次海洛因予郭政
    勳之行為起訴，惟該部分既與起訴部分有連續犯之裁判上一罪關係，自為起訴效
    力所及，本院自應併予審判。被告前此未曾有施用毒品之前科，有台灣高等法院
    被告全國前案紀錄表在卷可憑，且非大中盤商，販賣毒品之犯行所得、次數尚屬
    有限，犯罪之情狀顯然情輕法重，如科以法定最低度之刑，猶嫌過重，衡情不無
    可憫，爰依刑法第五十九條規定，減輕其刑。
四、原審據以論罪科刑，固非無見。惟(一)被告販賣第一級毒品及第二級毒品之行為係
    一行為而觸犯數罪名之想像競合犯，原判決認係分論併罰，尚有未洽。(二)毒品危
    害防制條例第十九條所稱之追徵價額係指所得者為金錢以外之其他財物而無法沒
    收時，始應追徵其價額，如所得財物為金錢而無法沒收時，則應以財產抵償之，
    不生追徵價額問題。本件被告販賣毒品所得者為金錢，乃原判決於主文及理由欄
    內內併諭知如全部或一部無法沒收時，追徵其價額，於法亦有未合。(三)毒品危害
    防制條例第十九條第一項規定供犯罪所用之物，沒收之，此為刑法第三十八條沒
    收之特別規定，原判決就呼叫器部分適用刑法第三十八條第一項第二款沒收，亦
    有未洽。被告上訴意旨否認犯行，指摘原判決不當雖無可採，惟原判決既有上開
    可議，自應由本院撤銷改判。爰審酌被告販賣毒品牟利，嚴重危害他人及社會，
    姑念其因一時貪慾致罹刑章，販賣所得利益非鉅，再斟酌其尚非大中盤商，販賣
    之次數、數量有限，期間不長，惟其犯後仍矯卸犯行，尚無悔意等一切情狀，爰
    量處如主文第二項所示之刑，併諭知罰金部分如易服勞役之折算標準，再本件被
    告販賣毒品海洛因及安非他命，依其犯罪之性質，本院認有褫奪公權之必要，併
    宣告褫奪公權七年。扣案安非他命（０‧四０公克）及海洛因一包（淨重一‧七
    六公克，包裝重０．一八公克），應依毒品危害防制條例第十八條第一項，諭知
    沒收並銷燬之，至鑑驗耗用之毒品既已滅失，自無庸宣告沒收。扣案０七─00
 00000代號二三０呼叫器一個，係被告犯罪所用之物，應依同條例第十九條
    第一項宣告沒收，如無法沒收時，應追徵其價額。0000000代號三００呼
    叫器雖未扣案，仍應依同條例第十九條第一項之規定沒收，如無法沒收時，應追
    徵其價額。證人郭政勳於警訊中證稱：安非法他命每次皆買一、二千元，於原審
    則證稱：海洛因每次一萬五千元，五千元及二千元均買安非他命等語，是應以其
    原審所證較為具體可採，從而被告此部分犯罪所得為如附表一所示；證人蕭俊彬
    於警訊時證稱：購買六、七次，價金為二、三千元，最多五千元，已如前述，因
    其已亡故，無從再予確認，應以最有利於被告之方式認定之，販賣之次數為六次
    ，五千元、三千元各一次，其餘均為二千元，計如附表二所示共一萬六千元，上
    開販賣毒品所得總計五萬五千元應依同條例第十九條第一項宣告沒收，如全部或
    一部不能沒收時，以其財產抵償之。
五、移送併辦意旨略以：被告於八十七年五月間在其高雄市○○區○○街六三巷六四
    號之住處，販賣第一級毒品海洛因予吳倩瑩八次，因認被告此部亦涉有毒品危害
    防制條例第四條第一項之販賣第一級毒品罪嫌。惟訊據被告堅決否認有此犯行，
   辯稱：吳倩瑩來找我是要我幫她找男朋友，我並沒有買她海洛因等語。經查：證
    人吳倩瑩警訊中固曾指認向被告購買毒品海洛因，惟其於本院審理時則證稱：伊
    並未曾向被告買過海洛因，而伊於警訊時因藥癮發作，對其所言並不復記憶等語
    （見原審卷第五八頁），則其於警訊所為指述，即有可疑。況警方並未依法（刑
    事訴訟法第一百條之一第一項、第二項、第一百條之二參照），於吳倩瑩進行警
    訊時加以錄音，業據證人即訊問警員曾金榮於原審法院證述在卷（見原審卷第五
    九頁背面），則該警訊筆錄是否具有真實性，既無從擔保，尚難依其先後不一之
    指訴，遽為被告不利之認定。是被告此部分之罪嫌即屬不能證明，惟公訴人認此
    部分與被告前開論罪科刑部分有裁判上一罪之關係，故不另為無罪之諭知。
據上論結，應依刑事訴訟法第三百六十九條第一項前段、第三百六十四條、第二百九
十九條第一項前段、毒品危害防制條例第四條第一項、第二項、第十八條第一項、第
十九條第一項、刑法第十一條前段、第五十六條、第四十二條第、第三項、第三十七
條第二項、第五十九條，罰金罰鍰提高標準條例第一條前段、現行法規所定貨幣單位
折算新台幣條例第二條，判決如主文。
本案經檢察官邱榮藏到庭執行職務。
中      華      民      國    九十一     年     七    月     二十五     日
                              臺灣高等法院高雄分院刑事第四庭
                                  審判長法官  蕭權閔
                                        法官  陳啟造
                                        法官  李嘉興
右正本證明與原本無異。
如不服本判決應於收受本判決後十日內向本院提出上訴書狀，其未述上訴理由者，
並得於提起上訴後十日內向本院補提理由書狀（均須按他造當事人之人數附繕本)「
切勿逕送上級法院」。
                                      書記官  呂素珍
中      華      民      國    九十一     年     七    月     三  十     日
附表一（郭政勳部分）
┌──┬────┬───────┐
│編號│販賣毒品│代價（新台幣）│
├──┼────┼───────┤
│ 一 │安非他命│二千元        │
├──┼────┼───────┤
│ 二 │安非他命│二千元        │
│    │海洛因  │一萬五千元    │
├──┼────┼───────┤
│ 三 │安非他命│五千元        │
│    │海洛因  │一萬五千元    │
├──┼────┼───────┤
│合計│安非他命│九千元        │
│    │海洛因  │三萬元        │
├──┴────┼───────┤
│      總計    │三萬九千元    │
└───────┴───────┘
附表二（蕭俊彬部分）
┌──┬────┬───────┐
│編號│販賣毒品│代價（新台幣）│
├──┼────┼───────┤
│ 一 │海洛因  │三千元        │
├──┼────┼───────┤
│ 二 │海洛因  │五千元        │
├──┼────┼───────┤
│ 三 │海洛因  │二千元        │
├──┼────┼───────┤
│ 四 │海洛因  │二千元        │
├──┼────┼───────┤
│ 五 │海洛因  │二千元        │
├──┼────┼───────┤
│ 六 │海洛因  │二千元        │
├──┴────┼───────┤
│      合計    │一萬六千元    │
└───────┴───────┘
附錄：本判決論罪科刑法條：
毒品危害防制條例第四條
製造、運輸、販賣第一級毒品者，處死刑或無期徒刑；處無期徒刑者，得併科新台幣
一千萬元以下罰金。
製造、運輸、販賣第二級毒品者，處無期徒刑或七年以上有期徒刑，得併科新台幣七
百萬元以下罰金。
製造、運輸、販賣第三級毒品者，處五年以上有期徒刑，得併科新台幣五百萬元以下
罰金。
製造、運輸、販賣專供製造或施用毒品之器具者，處一年以上七年以下有期徒刑，得
併科新台幣一百萬元以下罰金。
前四項之未遂犯罰之。
                                                                   Ａ
